臺灣新竹地方法院刑事判決　　　　　　　　　　　　　九十三年度易字第一號
　　公　訴　人　臺灣新竹地方法院檢察署檢察官
　　被　　　告　甲○○　男　二.
　　　　　　　　丙○○　男　二.
右列被告因竊盜案件，經檢察官提起公訴（九十三年度偵字第一二九號），本院判決
如左：
    主  文
甲○○共同竊盜未遂，處拘役伍拾玖日，如易科罰金，以參佰元折算壹日。
丙○○共同竊盜未遂，處有期徒刑參月，如易科罰金，以參佰元折算壹日。
    事  實
一、甲○○、丙○○民國九十二年十二月二十八日凌晨三時三十分許，在新竹市○○
    路八號前，見戊○○所有之車號ＳＭＥ－五六三號輕型機車停在該處前人行道上
    之變電箱旁，二人竟共同基於為自己不法所有之犯意聯絡及行為分擔，由甲○○
    站在路旁把風，丙○○則坐在上開機車上，並持一支自備之機車鑰匙著手開啟機
    車之電門至「ＯＮ」狀態，於發動機車引擎著手竊取該車之際，適為經過之巡邏
    員警乙○○發覺有異，於欲上前盤查時，二人隨即離去而未遂，嗣於新竹市○○
    路、武昌街口查獲二人而查悉上情。
二、案經新竹市警察局第二分局報告臺灣新竹地方法院檢察署檢察官偵查起訴。
    理  由
一、訊據被告甲○○、丙○○對於九十二年十二月二十八日凌晨三時三十分許，二人
    有一起至新竹市○○路八號前，被告甲○○站在路邊，被告丙○○坐在上開機車
    上，及為警查獲時，機車之電門係處在「ＯＮ」狀態之事實，並不否認，惟均否
    認有何竊盜犯行，被告甲○○辯稱：因為丙○○說他要尿尿，所以當時我在路邊
    等他，被告丙○○辯稱：因為當天我有喝酒想吐，當時只是坐在機車上休息，沒
    有拿鑰匙去開啟機車電門，我自己有向女友借機車騎乘，沒有必要偷車云云。經
    查：
（一）上開輕型機車為被害人戊○○所有，於九十二年十二月二十三日上午十時許，
      停放在新竹市○○路八號前之停車場入口處，停放機車當時機車龍頭沒有上鎖
      ，電門並未開啟等情，除據被害人於警詢、本院訊問時陳述在卷（偵查卷第十
      三頁、本院卷第二十三頁背面）外，並有車籍資料（偵查卷第三十三頁）、贓
      證物品認領保管收據（偵查卷第二十五頁）各一件在卷足稽。
（二）又關於查獲本案之經過，據證人即警員乙○○於本院審理時結證稱：當天執行
      ○到四的便衣查察勤務，行經案發地點聽到有機車一直在按電門啟動的聲音，
      但沒有啟動，之前我騎過去的時候就有看到一個人站在那裡，騎過去以後，我
      聽到機車啟動的聲音，我想說為何有一個人站在那裡，一個人站在旁邊，我就
      回頭過去看，看到甲○○在外面，丙○○在裡面，兩人回頭走，我就呼叫警網
      支援，：：：後來又請警網到現場看，才確認被告當時應該是發動被害人的機
      車，當時機車電門是開啟的，：：丙○○說當日騎乘的機車停在復興路上，他
      們要去該處牽車，但是他們回頭走時，行走的路線由大同路、林森路繞一圈，
      最後被告在林森路與武昌街口被警網查獲，：：當時是半夜三時三十分，現場
      只有被告二人，附近沒有行進中之人車，：：被告被帶回派出所後，我們持由
      丙○○身上拿出之鑰匙比對後，確實可以插入並開啟被害人之機車等語（見本
      院卷第四十六至四十八頁），並有查獲當時經警持由被告丙○○身上所起獲之
      鑰匙一支，插入被害人所有上開機車電門之勘驗相片五紙在卷可參（見偵查卷
      第二十七至二十九頁），故當日確實自被告丙○○身上查獲一支能夠開啟上開
      機車之事實，應堪認定。
（三）再查，被告二人於深夜遊蕩街頭，且被告丙○○既自承當日有騎乘機車停放在
      新竹市○○路，卻未往停車方向行走，反而行至不同向之大同路八號前，又被
      告雖均稱當時被告丙○○是要進去尿尿，但被告丙○○於本院審理時卻稱：沒
      有尿，是到警局後一個多小時才尿等語（見本院卷第五十一頁背面），顯然被
      告丙○○並非因尿急而至案發現場；再被告甲○○既被丙○○告知要進去尿尿
      在先，但於見被告丙○○並未尿尿而坐在上開機車上時，竟未有所反應（諸如
      要被告丙○○離開），反而繼續站在路旁等候，在此深夜無人車之街道上，被
      告竟一人站在路邊，一人坐在上開機車上達數分鐘，顯然不符常情；另參酌證
      人乙○○前開確實有聽到發動機車之聲音，以及以被告丙○○身上取得之鑰匙
      比對結果確實能開啟機車電門等客觀事證，應足以認定被告二人確實有著手竊
      取機車之行為。被告前開辯解，顯為事後卸責之詞，不足採信。本件事證明確
      ，被告二人共同竊盜未遂之犯行，已堪認定，應依法論科。
二、核被告甲○○、丙○○所為，係犯刑法第三百二十條第三項、第一項之竊盜未遂
    罪。被告二人就竊盜未遂犯行，有犯意聯絡、行為分擔，應論以共同正犯。被告
    已著手於上開竊盜罪行為之實行而不遂，應依刑法第二十六條前段之規定，予以
    減輕其刑。爰審酌被告甲○○、丙○○均年輕力壯，竟不思努力上進，不謀以己
    力獲取財物，不尊重他人財產權益之犯罪動機、目的，及竊盜行為之手段、二人
    參與程度，並所竊得財物之價值，及事後仍無悔意，不知自省等一切情狀，分別
    量處如主文所示之刑，並均諭知易科罰金之折算標準以資懲儆。至作案用之機車
    鑰匙一支，係被告女友所有，業據被告供承在卷，爰依法不予以沒收。
據上論斷，應依刑事訴訟法第二百九十九條第一項前段，刑法第二十八條、第三百二
十條第三項、第一項、第二十六條、第四十一條第一項，罰金罰鍰提高標準條例第一
條前段、第二條，判決如主文。
本案經檢察官丁○○到庭執行職務。
中　　　華　　  民　　　國　　九十三　　年　　　七　  月    二十八      日
                                臺灣新竹地方法院刑事第二庭
                                    審判長法  官   王銘勇
                                          法  官   楊數盈
                                          法  官   魏瑞紅
右正本證明與原本無異。
如不服本判決，應於送達後十日內向本院提出上訴狀( 須附繕本 )。
告訴人或被害人對於判決如有不服具備理由請求檢察官上訴者，其上訴期間之計算係
以檢察官收受判決正本之日期為準。
                                          書記官   陳凰榆
中　　　華　　  民　　　國　　九十三　　年　　　七　  月    二十八      日
附錄本件論罪科刑法條
刑法第三百二十條
意圖為自己或第三人不法之所有，而竊取他人之動產者，為竊盜罪，處五年以下有期
徒刑、拘役或五百元以下罰金。
意圖為自己或第三人不法利益，而竊佔他人之不動產者，依前項之規定處斷。
前二項之未遂犯罰之。
